臺灣臺中地方法院刑事判決　　　　　　　　　　　　九十三年度易字第二七四九號
　　公　訴　人　臺灣臺中地方法院檢察署檢察官
　　被　　　告　癸○○
右列被告因恐嚇取財等案件，經檢察官提起公訴（九十三年度偵字第一七五一一號）
，本院判決如左：
    主  文
癸○○共同連續意圖為自己不法之所有，以恐嚇使人將本人之物交付，處有期徒刑壹
年陸月。
    事  實
一、緣癸○○經由友人壬○○（另經臺灣桃園地方法院檢察署檢察官以九十三年度偵
    字第六五四七號不起訴處分）結識庚○○（另經臺灣桃園地方法院以九十四年度
    易字第一二０號判處有期徒刑一年六月）。三人共同基於意圖為自己不法所有之
    概括犯意聯絡，由壬○○、庚○○二人自民國九十三年三月間某日起，在桃園縣
    龜山鄉兔子坑山區，架設尼龍網，連續攔截竊取乙○○、丁○○、丑○○、己○○、甲○○、子○○、張國寶、周萬嵩、丙○○、寅○○等人所飼養放飛空中返
回鴿舍途中之賽鴿，得手後即以賽鴿腳環上所留電話向飼主恫稱：鴿子在其手中
    ，如要取回須以每隻匯款新臺幣（下同）二千元不等之代價至戶名庚○○，帳號
    00000000000000號郵局帳戶內等語，使飼主等人唯恐失去賽鴿或
    賽鴿遭歹徒殘害，而依其指示分別以每隻約二千元不等之贖金匯入上開帳戶內，
    癸○○等人始將賽鴿釋回，其詳情如下：
  (一)王傳世於九十三年三月三十一日上午十時許在桃園縣新屋鄉永安漁港放鴿訓練飛
    行返回臺北市○○區○○路四七巷十六樓頂樓鴿舍途中，遭癸○○等人架設在桃
    園縣龜山鄉山區之尼龍網網捕後，癸○○等人於九十三年三月三十一日中午十二
    時許，以電話告知王傳世有二隻賽鴿中網，要取回需匯款四千元（每隻二千元）
    ，致王傳世心生畏懼，即依指示匯款四千元至上開庚○○帳戶內。
  (二)丙○○於九十三年四月五日上午六、七時許在南部放鴿飛行返回臺北縣新市○○
    街一六三號七樓頂鴿舍途中，遭癸○○等人架設在桃園縣龜山鄉山區之尼龍網網
    捕後，癸○○等人以電話告知丙○○有一隻賽鴿中網，要取回需匯款二千元，如
    不匯款將剪斷賽鴿腳環、砍斷賽鴿腳趾、拔除羽毛，致丙○○心生畏懼，即委託
    友人徐錦宗依指示於九十三年四月五日至臺北縣新莊市昌盛郵局匯款二千零一十
    元至上開庚○○帳戶內。
  (三)丁○○於九十三年四月九日上午在南部放鴿飛行返回臺北縣土城永豐路三二０號
    鴿舍途中，遭癸○○等人架設在桃園縣龜山鄉山區之尼龍網網捕後，癸○○等人
    以電話告知丁○○有一隻賽鴿中網，要取回需匯款二千元，並以金額尾數做為確
    認匯款飼主身分，如不匯款將剪斷賽鴿腳趾，致丁○○心生畏懼，即依指示於九
    十三年四月九日上午十一時許至臺北縣土城市土城郵局匯款二千零一十元至上開
    庚○○帳戶內。
  (四)丑○○至南部放鴿飛行返回臺北縣三峽市鴿舍途中，遭癸○○等人架設在桃園縣
    龜山鄉山區之尼龍網網捕後，癸○○等人以電話告知丑○○有一隻賽鴿中網，要
    取回需匯款一千八百元至指定帳戶，並以金額尾數做為確認匯款飼主身分，如不
    匯款將砍斷鴿腳、拔除羽毛、剪斷腳環等情，致丑○○心生畏懼，即委託其友人
    林永盛依指示於九十三年四月九日下午一時許至臺北縣三峽市三峽郵局匯款一千
    八百一十六元至上開庚○○帳戶內。
  (五)己○○於九十三年四月九日上午六、七時許在南部放鴿飛行返回臺北縣樹林市○○路○段三六巷十八號之一鴿舍途中，遭癸○○等人架設在桃園縣龜山鄉山區之
    尼龍網網捕後，癸○○等人以電話告知己○○有一隻賽鴿中網，要取回需匯款二
    千元，並以金額尾數做為確認匯款飼主身分，如不匯款將不還鴿子，或剪斷賽鴿
    雙腳，致己○○心生畏懼，即依指示於九十三年四月九日中午十二時許至臺北縣
    樹林市柑園郵局匯款二千零一十四元至上開庚○○帳戶內。
  (六)子○○於九十三年四月九日上午六、七時許至外縣市放鴿飛行返回桃園縣中壢市
    ○○○路鴿舍途中，遭癸○○等人架設在桃園縣龜山鄉山區之尼龍網網捕後，癸○○等人以電話告知子○○有一隻賽鴿中網，要取回需匯款二千元，並以金額尾
    數做為確認匯款飼主身分，如不匯款將砍斷賽鴿腳趾、剪斷腳環，致子○○心生
    畏懼，即委請其妻蘇美蓮依指示於九十三年四月九日上午十時許至桃園縣八德市
    高城郵局匯款二千零一十二元至上開庚○○帳戶內。
  (七)辛○○至外縣市放鴿飛行返回桃園縣蘆竹鄉新莊村鴿舍途中，遭癸○○等人架設
    在桃園縣龜山鄉山區之尼龍網網捕後，癸○○等人以電話告知辛○○有四隻賽鴿
    中網，要取回每隻賽鴿需匯款二千元，並以金額尾數做為確認匯款飼主身分，如
    不匯款將拔羽毛、剪斷賽鴿腳環、砍斷賽鴿腳趾，致辛○○心生畏懼，即依指示
    於九十三年四月九日上午九時四十五分許至桃園縣蘆竹鄉大竹郵局匯款八千零一
    十三元至上開庚○○帳戶內。
  (八)戊○○至外縣市放鴿飛行返回臺北縣樹林市○○街○段二十巷十一號五樓鴿舍途
    中，遭癸○○等人架設在桃園縣龜山鄉山區之尼龍網網捕後，癸○○等人於九十
    三年四月九日上午以電話告知戊○○有一隻賽鴿中網，要取回需匯款二千元，並
    以金額尾數做為確認匯款飼主身分，如不匯款將不歸還賽鴿或剪斷賽鴿腳環使賽
    鴿無法參賽，致戊○○心生畏懼，即依指示於九十三年四月九日上午十一時許至
    臺北縣樹林鎮○○路郵局匯款二千零一十五元至上開庚○○帳戶內。
  (九)甲○○於九十三年四月十日上午至南部放鴿飛行返回臺北縣新莊市○○路三三０
    巷十號七樓頂鴿舍途中，遭癸○○等人架設在桃園縣龜山鄉山區之尼龍網網捕後
    ，癸○○等人以電話告知甲○○有一隻賽鴿中網，要取回需匯款二千元，並以金
    額尾數做為確認匯款飼主身分，如不匯款將不還賽鴿或剪斷賽鴿腳環、拔除羽毛
    使該賽鴿無法參加比賽，致甲○○心生畏懼，即依指示於九十三年四月十日上午
    十一時許至臺北縣新莊市○○○路郵局匯款二千零一元至上開庚○○帳戶內。
  (十)寅○○於九十三年四月十日上午六時在臺北縣、基隆市放鴿訓練飛行返回苗栗縣
    竹南鎮崁頂十七之十八號樓頂鴿舍途中，遭癸○○等人架設在桃園縣龜山鄉山區
    之尼龍網網捕後，癸○○等人以電話告知寅○○有一隻賽鴿中網，要取回需匯款
    二千元，並以金額尾數做為確認匯款飼主身分，如不匯款將殺害賽鴿或拔除羽毛
    、剪斷賽鴿腳趾使之無法參賽，致寅○○心生畏懼，即依指示於九十三年四月十
    日上午十一時許至苗栗縣竹南鎮竹南郵局匯款二千至上開庚○○帳戶內。
    再於九十三年四月一日及四月九日，癸○○分別持庚○○上開郵局存摺至桃園縣
    龜山鄉龜山郵局、臺北縣鶯歌鎮鳳鳴郵局，以填寫提款單方領取飼主匯入之款項
    四千元及二萬四千元，癸○○並分得八千元贓款。嗣經警採取上開提款單存根所
    留存之指紋送鑑驗比對，與癸○○檔存之指紋相符，而循線查獲癸○○。
二、案經臺北市政府警察局刑事警察大隊報告臺灣臺北地方法院檢察署呈請臺灣高等
    院檢察署令轉臺灣臺中地方法院檢察署檢察官偵查起訴。
    理  由
一、訊據被告癸○○固坦承確有兩次撥打電話向被害人表示鴿子在其手上，並要求對
    方匯款，且兩度持證人庚○○郵局存摺提款，分別提領四千元、二萬四千元，嗣
    證人庚○○亦有交付八千元與被告之事實，惟矢口否認有何竊盜、恐嚇取財等犯
    行，辯稱：其根本不知情，是證人庚○○叫其去領錢的，其因為腳痛要開刀，於
    九十三年三月間去找證人壬○○借錢，證人壬○○帶其去山上採草藥，介紹其和
    證人庚○○認識，證人庚○○和壬○○在桃園縣龜山鄉玩牌，因為其沒錢就在旁
    邊看，證人庚○○表示其忙著打牌，沒時間領錢，叫其去幫忙領錢，其有領二次
    錢，領完之後，其馬上拿給證人庚○○，證人壬○○沒有參與，至於證人庚○○
    是收鴿子的，其有聽到他們在聊天，是用錢去買別人抓到的鴿子，抓到鴿子以後
    ，就打電話，證人庚○○叫其打兩次電話，是證人庚○○拿手機給其打電話，至
    於講的內容，是證人庚○○在旁邊教的，說鴿子在其手上，鴿主就問其帳戶，其
    就告訴鴿主證人庚○○帳戶，並表示一隻二千元，帳號也是證人庚○○告知的，
    且事後其也不算有分錢，是要回臺中的時候，證人庚○○知道其身體不好，給其
    八千元，其只是打個電話及領錢而已云云。經查：
  (一)證人庚○○於本院審理中證稱：其與被告在桃園龜山的兔子坑山區，兩個人拿尼
    龍網架設網鴿子，架設一個網子而已；其自九十二年底起至九十三年初開始收購
    鴿子，後來在九十三年三、四月間其與被告才架網竊取鴿子；至於證人壬○○並
    無參與收購鴿子及竊取鴿子行為，只是在其收購鴿子時他只是陪同其前往去而已
    ；渠等共竊得好像十幾隻鴿子架網時間約一、二週，架網後有放下過，竹竿還是
    立在那邊，下山時會放下網子，上山時再將網子掛上，在山上等二、三個小時，
    有網到鴿子就會直接將鴿子取下放在尼龍袋內；其在現場架網捕鴿子時，被告有
    時候有在場，有時候沒有；其有告訴被告電話號碼，要被告向飼主表示鴿子在其
    這邊，要如何匯款，金額多少錢，匯至其帳戶內等語。均明確指證被告確有參與
    張網竊鴿並含向飼主恐嚇取財要求匯款之情事，而被告於警詢就其如何張網捕鴿
    、撥打電話勒取款項、被害人如何匯款至證人庚○○郵局帳戶、事後分贓款項等
    情供述甚明，其供稱：「（問：你所提領之該帳戶內之款項是如何得來？）是向
    網捕取得賽鴿飼主勒贖得來。」，「（問：你是與何人共組架設尼龍網進行網捕
    竊取他人飼養之賽鴿？並向飼主恐嚇勒索財物？）共三人，我與綽號『小湯』、
    『阿俊』等三人」，並指認證人壬○○、庚○○之照片為共犯綽號「小湯」、「
    阿俊」之人，復供稱「（問：你與壬○○及庚○○等三人是在何處架設尼龍網網
    捕竊取他人有之賽鴿？如何分工？）是從九十三年三、四月左右開始，大約三、
    四次，後來因為天氣不佳，沒有飼主訓練鴿子，所以我就回臺中家中．．．」，
    「（問：是何人撥打電話向賽鴿飼主勒索贖金？）是壬○○及庚○○二人，教我
    如何撥打電話向飼主勒索賽鴿贖金，我向二個鴿主電話勒索，其餘皆由壬○○及
    庚○○二人不知教唆何人向鴿主電勒索。」，「（問：你們如何得知賽鴿飼主聯
    絡電話？）賽鴿腳環上貼有飼主聯絡電話。」，「（問：你是如何向賽鴿之飼主
    進行電話恐嚇勒索財物？每隻賽鴿勒索多少錢？）撥打電話找賽鴿飼主，表示鴿
    子被我們網中，要求飼主以匯款方式，將贖鴿款項匯到指定之庚○○郵局帳戶內
    ，每隻鴿子勒索新臺幣貳仟元。」等語，並供稱其共分得八千元，並稱知道網捕
    他人所飼養的賽鴿並向飼主恐嚇勒索財是違法行為等語（見九十三年九月七日警
    詢筆錄，臺灣臺北地方法院檢察署九十三年度速偵字第三七一號卷第五頁反面、
    第六頁正反面、第七頁正面）。復於偵查中供承：「（檢察官問：你是否於今年
    三、四月偷抓人家的賽鴿？今天在臺中被抓到？）是，我有偷抓兩次而已，並且
    我也有跟飼主講貳仟元匯到我的帳戶，我早上在臺中家中起床要工作，就被抓了
    。」、「（檢察官問：你有無砍斷鴿子的腳？）沒有，我通通放了，我還有三個
    孩子要養，我參與也沒幾天。」（見九十三年九月七日偵訊筆錄，臺灣臺北地方
    法院檢察署九十三年度速偵字第三七一號卷第八五、八六頁）被告迭於警詢時、
    偵查中就其參與捕鴿並向飼主恐嚇勒取款項之犯行供認無訛，就其參與張網捕鴿
    之竊盜犯行及撥打電話向飼主恐嚇勒取款項之事實部分核與證人庚○○於本院審
    理中證述情節大致相符。被告事後翻異前詞，辯以事先並不知情云云，顯係推諉
    卸責之詞，不足採信。
  (二)證人壬○○雖於本院審理中證稱：證人庚○○向綽號「芭樂」買鴿子，買了十幾
    隻，正確時間不清楚，是過完年，大約是三、四月間，買了一次而已，當時買的
    價錢不清楚，是證人庚○○購買的，買了之後放在何處我不清楚，但證人庚○○
    買了鴿子後，他打電話向鴿主要錢，其和被告癸○○都沒有參與這件事，只有證
    人庚○○有打電話而已，至於提款是證人庚○○拜託被告去郵局領的，當時其與
    被告及證人庚○○一起到龜山，證人庚○○向「芭樂」購買鴿子，證人庚○○如
    何打電話其不清楚，之後證人庚○○搭載其二人去郵局並請被告領錢，因被告說
    腰、腳會痛，其陪被告去拔草藥，至於證人庚○○是自己去買鴿子，其與被告只
    知道證人庚○○有買鴿子，鴿子是證人庚○○買的，也是自己出錢；電話是證人
    庚○○自己打，就在附近打行動電話，至於講話內容不清楚，因為其與被告還在
    整理草藥，至於證人庚○○打了幾通電話其不清楚，之後證人庚○○就開被告的
    車搭載其二人回來，途中經過郵局，就被告叫下車幫忙領錢，因為證人庚○○停
    車不方便，那邊好像很多車子云云。此與被告警詢時及偵查中之自白及證人庚○○於本院審理中證稱被告確有參與張網竊鴿及電話恐嚇匯款一節均不相符。另揆
    諸證人壬○○所述，就賽鴿來源部分，證人庚○○證稱係證人庚○○夥同被告張
    網捕抓等情，證人壬○○竟稱係購買係證人庚○○自行購買取得云云，二者並不
    相符；而就被告有無撥打電話給被害人部分，證人壬○○證稱被告並無撥打電話
    ，係證人庚○○撥打云云，更與被告自白確有撥打電話二次一節不侔；且就提領
    贓款部分其證稱因證人庚○○開車搭載被告及證人壬○○行經郵局因停車不便而
    委請被告下車提款云云，此與被告所辯其至郵局領款係因證人庚○○與壬○○玩
    牌無暇前往，故代為提領一節不符。足見證人壬○○證述內容，顯與事實不符。
    被告雖稱證人壬○○並未參與，證人壬○○推稱均係證人庚○○一人所為，然被
    告於警詢時即明白供稱證人壬○○確有參與犯行，且證人壬○○證述內容更係不
    實，復參以證人壬○○自承被告提款時與證人庚○○一同前往並在車上等候，提
    款後渠等三人一同回至其在桃園縣楊梅鎮住處等語，另證人庚○○亦證稱：當時
    其與證人壬○○居住在楊梅租的房子，這段期間被告上來找渠等時有住在一起，
    但被告是來來去去的，竊得鴿子是放家中或山上等語，顯見竊得賽鴿後先藏置於
    山上或其與證人壬○○二人在楊梅租住處，綜上諸情以觀，應認證人壬○○亦有
    參與本件竊鴿恐嚇取財之犯行。雖臺灣桃園地方法院檢署檢察官於偵查中採信證
    人壬○○所辯及證人庚○○於該案供稱證人壬○○並未參與云云等說詞，而對證
    人壬○○以九十三年度偵字第六五四七號不起訴處分（見該案不起訴處分書），
    然本院認證人壬○○應係本件共犯，附此敘明。
  (三)此外，經警採集提款單存根上指紋三枚送驗結果，其中編號二、三指紋與檔存被
    告癸○○指紋卡左拇、右中指指紋相符等情，有內政部警政署刑事警察局鑑驗書
    一份在卷可憑。復有中華郵政股份有限公司儲匯處九十三年四月二十日儲字第六
    四二號函附之證人庚○○開戶資料一份、九十三年八月十日儲字第一二七七號函
    附之證人庚○○帳戶存提詳情表、郵政入戶匯款單影本九份、郵政國內匯款執據
    一份在卷可參，並有被告至桃園縣龜山鄉龜山郵局、臺北縣鶯歌鎮鳳鳴郵局臨櫃
    提領贓款時經監視器錄影之翻拍照片二十二幀附卷可證。本件事證明確，被告犯
    行洵堪認定，應予依法論科。
二、核被告所為，其中設網攔捕賽鴿部分，係犯刑法第三百二十條第一項竊盜罪，其
    於取得賽鴿後，以上開言詞向鴿主恐嚇而取得財物部分，係犯同法第三百四十六
    條第一項恐嚇取財罪。被告與證人庚○○、壬○○二人有犯意之聯絡，行為之分
    擔，皆為共同正犯。被告先後多次竊盜、恐嚇取財犯行，時間緊接，犯罪構成要
    件相同，顯係各基於概括犯意為之，均應依連續犯論以一罪，並均依法加重其刑
    。又其所犯連續竊盜罪，與所犯連續恐嚇取財罪之間，有方法結果之牽連關係，
    應從一重之連續恐嚇取財罪處斷。被告所犯事實欄一(十)部分，雖起訴書並未論及
    ，惟此部分與已經起訴部分有連續犯之裁判上一罪之關係，本院自得併予審究。
    爰審酌被告以張網竊鴿後向飼主以電話恐嚇勒取財物，惡性非輕，手段甚劣，且
    於審理中詭言砌詞，推諉卸責，對其犯行並無悔意，惟其犯罪時間尚非長久，所
    得亦非至鉅，及其犯後態度等一切情狀，量處如主文所示之刑，以資儆懲。
據上論斷，應依刑事訴訟法第二百九十九條第一項前段，刑法第二十八條、第五十六
條、第三百二十條第一項、第三百四十六條第一項、第五十五條，罰金罰鍰提高標準
條例第一條前段，判決如主文。
中      華      民      國    九十四      年    六    月    二十九      日
                                    臺灣臺中地方法院刑事第十四庭
                                        審判長法  官  楊真明
                                              法  官  黃渙文
                                              法  官  陳  葳
右正本證明與原本無異。
如不服本判決，應於收受本判決後十日內向本院提出上訴書狀，其未敘述上訴理由者
，並得於提起上訴後十日內向本院補提理由書狀（均須按他造當事人之人數附繕本）
「切勿逕送上級法院」。
                                              書記官
中      華      民      國      九十四    年    六    月    二十九      日
附錄法條：
刑法第三百四十六條
意圖為自己或第三人不法之所有，以恐嚇使人將本人或第三人之物交付者，處六月以
上五年以下有期徒刑，得併科一千元以下罰金。
以前項方法得財產上不法之利益或使第三人得之者，亦同
前二項之未遂犯，罰之。
刑法第三百二十條
意圖為自己或第三人不法之所有，而竊取他人之動產者，為竊盜罪，處五年以下有期
徒刑、拘役或五百元以下罰金。
意圖為自己或第三人不法利益，而竊佔他人之不動產者，依前項之規定處斷。
前二項之未遂犯罰之。
